---
params:
  universidade: "UNIVERSIDADE FEDERAL DE SANTA CATARINA"
  centro: "CENTRO TECNOLÓGICO"
  departamento: "DEPARTAMENTO DE ENGENHARIA DE PRODUÇÃO E SISTEMAS"
  autor1: "Djonathan Luiz de Oliveira Quadras"
  autor2: "Marcus Giovani Frighetto"
  autor4: "Lucca Magri Zaghi"
  autor5: "Rodrigo Clarindo da Silveira"
  cidade: "FLORIANÓPOLIS"
  ano: "2021"
  orientador: "Carlos Manoel Taboada Rodriguez"
  titulo: "Projeto de Canal Logístico"
  resumo: "A logística empresarial tem se tornado um desafio cada vez maior para as empresas, principalmente depois da ascenção da Indústria 4.0. Assim, um bom planejamento e controle da logística e da cadeia de suprimentos se tornou, além de uma preocupação, uma necessidade e uma estratégia competitiva. O bom dimensionamento de estoques, rotas e transporte podem trazer benefícios significativos no âmbito empresarial. O presente trabalho tem como objetivo realizar o projeto logístico para uma empresa da indústria de cerâmicas. O projeto é dividido em: (1) previsão de demanda para os diferentes produtos; (2) definição de centro de distribuição, rotas e modais de transporte de produtos; e (3) definição de nível de serviço e parâmetros de estoque"
  palavras_chave: "Logística Empresarial, Cadeia de Suprimentos, Previsão de Demanda, Centro de Distribuição, Roteirização"
number_sections: true
header-includes:
  - \usepackage{indentfirst} # Indenta o primeiro parágrafo de cada seção.
  - \usepackage{setspace}\onehalfspacing
  - \usepackage{amsmath} # para inserção de equações
  - \usepackage{afterpage}
  - \usepackage{changepage} # customização de margens para trechos específicos
  - \usepackage{float}
  - \usepackage{pdfpages} #Inserir arquivo pdf como página da tese - Útil para inserir um anexo, a folha de aprovação e ficha catalográfica
  - \usepackage{colortbl} #Habilita cores para tabelas
  - \usepackage{tocloft}\tocloftpagestyle{empty} #Estilo da página do sumário sem rodapé, e principalmente, sem número de páginas.
  - \usepackage{fancyhdr}
  - \usepackage{lastpage}
  - \usepackage[portuguese]{babel}
  - \floatplacement{figure}{H}
  - \usepackage{icomma}

fontsize: 12pt
bibliography: [book.bib]
biblio-style: apalike
csl: instituto-brasileiro-de-informacao-em-ciencia-e-tecnologia-abnt-initials.csl
link-citations: yes
ident: true
mainfont: Arial
geometry: "paperheight=29.7cm,paperwidth=21cm,left=3cm,right=2cm,top=4cm,bottom=2cm"
output: bookdown::pdf_document2
toc: false
---

\clearpage\thispagestyle{empty}\addtocounter{page}{-1} 

```{r echo=FALSE, child="002-Capa.Rmd"}
```

\clearpage

\pagestyle{empty}

\newpage


```{r echo=FALSE, child="003-Resumo.Rmd"}
```

\newpage
<!-- centralizando o título do sumário -->
\renewcommand{\cfttoctitlefont}{\hspace*{\fill}\Huge\bfseries} 
\renewcommand{\cftaftertoctitle}{\hspace*{\fill}}
<!-- centralizando título da lista de tabelas -->
\renewcommand{\cftlottitlefont}{\hspace*{\fill}\Huge\bfseries}
\renewcommand{\cftafterlottitle}{\hspace*{\fill}}
<!-- centralizando título da lista de figuras -->
\renewcommand{\cftloftitlefont}{\hspace*{\fill}\Huge\bfseries}
\renewcommand{\cftafterloftitle}{\hspace*{\fill}}

\listoffigures

\newpage
\listoftables

\newpage
\tableofcontents

\newpage

\setlength{\parindent}{1.5cm}

<!--- Define Headers and Footers --->
<!--- Define Headers and Footers --->
\fancypagestyle{plain}{%
  \renewcommand{\headrulewidth}{0pt}%
  \fancyhf{}%
  \fancyhead[R]{\footnotesize \thepage\,}
  \setlength\footskip{0pt}
}


\pagestyle{plain}
```{r echo=FALSE, child="004-Introducao.Rmd"}
```

\clearpage

\newpage
\pagestyle{plain}
```{r echo=FALSE, child="005-Revisao.Rmd"}
```

\clearpage

\newpage
\pagestyle{plain}
```{r echo=FALSE, child="006-Metodologia.Rmd"}
```

\clearpage

\newpage
\pagestyle{plain}
```{r echo=FALSE, child="007-Forecasting.Rmd"}
```

\clearpage


\newpage
\pagestyle{plain}
```{r echo=FALSE, child="008-DistributionCenter.Rmd"}
```

\clearpage

\newpage
\pagestyle{plain}
```{r echo=FALSE, child="009-ChargeDimensionAndRouting.Rmd"}
```

\clearpage

\newpage
\pagestyle{plain}
```{r echo=FALSE, child="010-NSeEstoque.Rmd"}
```

\clearpage

\newpage
\pagestyle{plain}
```{r echo=FALSE, child="011-Custos.Rmd"}
```

\clearpage


\newpage
\pagestyle{plain}
```{r echo=FALSE, child="030-Conclusao.Rmd"}
```

\clearpage

\newpage
\pagestyle{plain}
```{r echo=FALSE, child="031-References.Rmd"}
```

