# Centro de Distribuição

Com base na previsão de demanda definida para os produtos  MO0021, MO0091 e MO1401 e considerando os centros de distribuição finais (CDF) São Paulo/SP, Palmas/TO e Manaus/AM, será agora definida a localização do Centro de Distribuição Intermediário (CDI). São considerados os seguintes CDIs: (1) Belém/PA; (2) Goiânia/GO; (3) Itajaí/SC; (4) Manaus/AM; (5) Palmas/TO; (6) Santos/SP; (7) Porto Belo/SC; (8) São Paulo/SP; (9) Santos/SP; (10) Suape/PE. 


```{r echo=FALSE, message=FALSE, warning=FALSE, paged.print=FALSE, results = 'hide'}
library(readxl)
forecasting <- read_excel("forecasting.xlsx")
totalSP <- sum(forecasting[,"previsao0021SP"]) + sum(forecasting[,"previsao0091SP"])+ sum(forecasting[,"previsao1401SP"])
totalTO <- sum(forecasting[,"previsao0021TO"]) + sum(forecasting[,"previsao0091TO"])+ sum(forecasting[,"previsao1401TO"])
totalAM <- sum(forecasting[,"previsao0021AM"]) + sum(forecasting[,"previsao0091AM"])+ sum(forecasting[,"previsao1401AM"])
vi <-  c(totalSP, totalTO, totalAM)
xi <-  c(-46.646, -48.328, -60.025)
yi <-  c(-23.548, -10.167, -3.102)

xcd <- (sum(vi*xi))/(sum(vi))
ycd <- sum(vi*yi)/sum(vi)
```

## Centro de Gravidade {.unlisted .unnumbered}

A Tabela \@ref(tab:CD001) apresenta a demanda total para cada mercado consumidor e as suas localizações (latitudes e longitudes).


```{r CD001, echo=FALSE, tab.align='center'}
resultados <- data.frame( T0 = c("São Paulo","Tocantins","Amazonas"),
                          T7 = c(totalSP, totalTO, totalAM),
                          T8 = xi,
                          T9 = yi)
colnames(resultados) <- c("Localização","Demanda", "$x_i$", "$y_i$")
k <- kableExtra::kbl(resultados, booktabs = T,  escape = FALSE, caption = "Dados Utilizados para Definição do Centro de Distribuição")
kableExtra::kable_styling(k, latex_options = "hold_position")
```

Com os dados acima é possível aplicar a equação característica para o Centro de Gravidade. Dessa forma, o resultado para a Localização do Centro de Distribuição é apresentado na Tabela \@ref(tab:CD002).

```{r CD002, echo=FALSE, tab.align='center'}
resultados <- data.frame( T0 = c("$x$","$y$","Coordenada Correspondente"),
                          T7 = c(round(xcd,4), round(ycd,4), "São Félix do Araguaia - MT, 78670-000"))
colnames(resultados) <- c("Parâmetro","Valor")
k <- kableExtra::kbl(resultados, booktabs = T,  escape = FALSE, caption = "Resultado do Centro de Gravidade")
kableExtra::kable_styling(k, latex_options = "hold_position")
```

Para comparar as distâncias entre o ponto ideal e o CD, foi utilizada a ferramenta *Google maps*  a fim de identificar quais seriam os CD's mais próximos ao local. A Tabela \@ref(tab:CD003) apresenta o resultado dessa análise.

```{r CD003, echo=FALSE, tab.align='center'}
resultados <- data.frame( T0 = c("Belém", "Goiânia", "Itajaí", "Manaus", "Palmas", "Porto Belo", "Porto de Santos", "São Paulo", "Suape"),
                          T1 = c(1578, 771, 2270, 2997, 425, 2305, 1766, 1692, 2308),
                          T2 = c(3, 2, 6, 9, 1, 7, 5, 4, 8))
colnames(resultados) <- c("CD", "Distância de São Félix do Araguaia", "Ranking")
k <- kableExtra::kbl(resultados, booktabs = T, escape = FALSE, caption = "Proximidade dos Centros de Distribuição ao Centro de Gravidade")
kableExtra::kable_styling(k, latex_options = "hold_position")
```

## P-Centro {.unlisted .unnumbered}

Para o método P-Centro foram aplicadas as distâncias existentes entre os CD's e os mercados consumidores para, então, ser escolhido o centro de distribuição com menor valor. O resultado é apresentado na Tabela \@ref(tab:CD004).

```{r CD004, echo=FALSE, tab.align='center'}
resultados <- data.frame( T0 = c("Belém", "Goiânia", "Itajaí", "Manaus", "Palmas", "Porto Belo", "Porto de Santos", "São Paulo", "Suape"),
                          T1 = c(1224, 861, 2393, 3892, 0, 2427, 1886, 1814, 2109),
                          T2 = c(2880, 900, 606, 3872, 1816, 640, 78, 0, 2634),
                          T3 = c(3049, 3249, 4262, 0, 3895, 4296, 3947, 3875, 4716),
                          T4 = c(3049, 3249, 4262, 3892, 3895, 4296, 3947, 3875, 4716),
                          T5 = c(1, 2, 7, 4, 5, 8, 6, 3, 9))
colnames(resultados) <- c("CD", "Palmas", "são Paulo", "Manaus", "Máximo", "Ranking")
k <- kableExtra::kbl(resultados, booktabs = T,  escape = FALSE, caption = "Resultados para o Método P-Centro")
kableExtra::kable_styling(k, latex_options = "hold_position")
```

## P-Mediana {.unlisted .unnumbered}

O método da P-Mediana foi aplicado considerando as distâncias em função da demanda de cada localidade dos mercados consumidores. A Tabela \@ref(tab:CD005) apresenta os resultados obtidos.

```{r CD005, echo=FALSE, tab.align='center'}
TO <- c(1224, 861, 2393, 3892, 0, 2427, 1886, 1814, 2109)*totalTO
SP = c(2880, 900, 606, 3872, 1816, 640, 78, 0, 2634)*totalSP
AM = c(3049, 3249, 4262, 0, 3895, 4296, 3947, 3875, 4716)*totalAM
total <- TO + SP + AM
resultados <- data.frame( T0 = c("Belém", "Goiânia", "Itajaí", "Manaus", "Palmas", "Porto Belo", "Porto de Santos", "São Paulo", "Suape"),
                          T1 = TO,
                          T2 = SP,
                          T3 = AM,
                          T4 = total,
                          T5 = c(5,2,6,8,1,7,4,3,9))
colnames(resultados) <- c("CD", "Palmas", "são Paulo", "Manaus", "Máxima demanda", "Ranking")
k <- kableExtra::kbl(resultados, booktabs = T,  escape = FALSE, caption = "Resultados para o Método P-Mediana")
kableExtra::kable_styling(k, latex_options = "hold_position",)
```

## Custos {.unlisted .unnumbered}

A Tabela \@ref(tab:CD006) apresenta os critérios e seus respectivos pesos. Os pesos variam 1 a 5. Para esta classificação, quanto maior a pontuação, melhor em seu respectivo critério este atributo está. A Tabela \@ref(tab:CD007) apresenta as notas para os critérios. As notas variam de 1 a 3.

```{r CD006, echo=FALSE, tab.align='center'}
resultados <- data.frame( T0 = c("C1", "C2", "C3", "C4", "C5", "C6", "C7"),
                          T1 = c("Aluguel", "Energia/Água/Manutenção", "IPTU", "Manutenção/Depreciação Equipamentos/Operações", "Salários", "Custo de Capital", "Manutenção"),
                          T2 = c(3,3,2,2,5,2,1))
colnames(resultados) <- c("Código", "Critérios", "Pesos")
k <- kableExtra::kbl(resultados, booktabs = T,  escape = FALSE, caption = "Pesos")
kableExtra::kable_styling(k, latex_options = "hold_position")
```



```{r CD007, echo=FALSE, tab.align='center'}
resultados <- data.frame( T0 = c("Belém", "Goiânia", "Itajaí", "Manaus", "Palmas", "Porto de Santos", "Porto Belo", "São Paulo", "Suape"),
                          T1 = c(3,2,1,2,3,2,1,1,3),
                          T2 = c(3,2,1,2,3,2,1,2,3),
                          T3 = c(3,2,2,3,3,2,1,2,3),
                          T4 = c(3,2,1,2,2,2,1,1,3),
                          T5 = c(3,2,1,2,3,2,1,1,3),
                          T6 = c(3,2,2,2,3,2,1,2,3),
                          T7 = c(3,2,1,2,3,2,1,1,3))
colnames(resultados) <- c("CD", "C1", "C2", "C3", "C4", "C5", "C6", "C7")
k <- kableExtra::kbl(resultados, booktabs = T,  escape = FALSE, caption = "Notas dos critérios")
kableExtra::kable_styling(k, latex_options = "hold_position")
```

Com os pesos e as notas, foi possível calcular quais seriam os CD's que melhor desempenharam no termo de custos em comparação com os demais. O cálculo utilizado foi a somatória das notas multiplicadas pelos pesos de cada critério, resultando em um valor de grandeza contida entre $0 < x < 54$. A Tabela \@ref(tab:CD008) apresenta os resultados.

```{r CD008, echo=FALSE, tab.align='center'}
resultados <- data.frame( T0 = c("Belém", "Goiânia", "Itajaí", "Manaus", "Palmas", "Santos", "Porto Belo", "São Paulo", "Suape"),
                          T1 = c(54,36, 22, 38, 52, 36, 18, 25, 54),
                          T2 = c(1,5, 8, 4, 3, 5, 9, 7, 1))
colnames(resultados) <- c("CD", "Nota", "Ranking")
k <- kableExtra::kbl(resultados, booktabs = T,  escape = FALSE, caption = "Ranking das Notas")
kableExtra::kable_styling(k, latex_options = "hold_position")
```

## *Lead Time* {.unlisted .unnumbered}

Os últimos critérios utilizados para a escolha de CD envolviam o *Lead Time*, tanto rodoviário quanto de cabotagem. Os *lead times* são importantes para interpretarmos quantos dias em média cada um dos CD's levaria para entregar em cada uma das localidades demandadas, impactando diretamente no critério de escolha. Os *Lead Times* médios para transporte rodoviário e os respectivos rankings de cada CD podem ser vistos na Tabela \@ref(tab:CD009).

```{r CD009, echo=FALSE, tab.align='center'}
resultados <- data.frame( T0 = c("Belém", "Goiânia", "Itajaí", "Manaus", "Palmas", "Santos", "Porto Belo", "São Paulo", "Suape"),
                          T1 = c(10,6,8,12,10.5,8.6,8,10,12.6),
                          T2 = c(5,1,2,8,7,4,2,5,9))
colnames(resultados) <- c("CD", "Lead Time", "Ranking")
k <- kableExtra::kbl(resultados, booktabs = T,  escape = FALSE, caption = "Ranking Dos Lead Times - Rodoviário")
kableExtra::kable_styling(k, latex_options = "hold_position")
```

Os *Lead Times* médios para transporte por cabotagem e os respectivos rankings de cada CD podem ser vistos na Tabela \@ref(tab:CD010).

```{r CD010, echo=FALSE, tab.align='center'}
resultados <- data.frame( T0 = c("Belém", "Goiânia", "Itajaí", "Manaus", "Palmas", "Santos", "Porto Belo", "São Paulo", "Suape"),
                          T1 = c(13,"-",11.25,16.25,"-","-","-","-",11.25),
                          T2 = c(3,"-",1,4,"-","-","-","-",1))
colnames(resultados) <- c("CD", "Lead Time", "Ranking")
k <- kableExtra::kbl(resultados, booktabs = T,  escape = FALSE, caption = "Ranking Dos Lead Times - Cabotagem")
kableExtra::kable_styling(k, latex_options = "hold_position")
```

## Definição do Centro de Distribuição {.unlisted .unnumbered}

Para a clusterização final e para que fosse possível conceder uma nota que pudesse demonstrar qual poderia ser o melhor CD, outra parametrização foi realizada. Como foram utilizadas diversas classificações (centro de gravidade, P-centro, P-mediana, Análise de Custos e Análise de Lead time) é importante conceder os devidos pesos para cada um dos métodos. Dessa forma, ao efetuar a multiplicação das notas  dos ranking (1 à 9) pelos respectivos pesos, teremos uma nota, e a somatória dessas notas possibilitará rankear novamente os CD's, mas desta vez com a classificação final. Os pesos concedidos para um dos métodos utilizados pode ser visto na Tabela \@ref(tab:CD011).

```{r CD011, echo=FALSE, tab.align='center'}
resultados <- data.frame( T0 = c("CR1", "CR2", "CR3", "CR4", "CR5", "CR6"),
                          T1 = c("Custos", "Centro de Gravidade", "P-Mediana", "P-Centro", "Lead Time - Rodoviário", "Lead Time - Cabotagem"),
                          T2 = c(0.25,0.2,0.2,0.2,0.075,0.075))
colnames(resultados) <- c("Código", "Critério", "Peso")
k <- kableExtra::kbl(resultados, booktabs = T,  escape = FALSE, caption = "Pesos para os critérios")
kableExtra::kable_styling(k, latex_options = "hold_position")
```


Com todos os métodos rankeados e os devidos pesos é possível selecionar a melhor opção para Centro de Distribuição. A Tabela \@ref(tab:CD012) apresenta a comparação entre os candidatos.

```{r CD012, echo=FALSE, tab.align='center'}
resultados <- data.frame( T0 = c("Belém", "Goiânia", "Itajaí", "Manaus", "Palmas","Porto Belo", "Santos", "São Paulo", "Suape"),
                          T1 = c(1,5,8,4,3,5,9,7,1),
                          T2 = c(3,2,6,9,1,7,5,4,8),
                          T3 = c(1,2,7,5,4,8,6,3,9),
                          T4 = c(5,2,6,8,1,7,4,3,9),
                          T5 = c(5,1,2,8,7,4,2,5,9),
                          T6 = c(3,"-",1,4,"-","-","-","-",1),
                          T7 = c(2.65,2.525,6.025,6.3,2.475,5.95,5.4,4.125,6.2),
                          T8 = c(3,2,7,9,1,6,5,4,8))
colnames(resultados) <- c("CD", "CR1", "CR2", "CR3", "CR4", "CR5", "CR6", "Nota", "Ranking")
k <- kableExtra::kbl(resultados, booktabs = T,  escape = FALSE, caption = "Ranking dos CDs - Geral")
kableExtra::kable_styling(k, latex_options = "hold_position")
```

Os 3 primeiros colocados dentro do ranking de CD's  em ordem são: Palmas, Goiânia e Belém. A interpretação envolveu a discussão da quantidade e localidade de CD's para os produtos mensurados. A conclusão foi a escolha de um único CD localizado em Palmas. A razão pela qual Palmas foi optada, além de ser a 1º colocada no ranking de CD's, também se deve pelo pensamento analítico da roteirização. O CD de Palmas está dentro da capital que demanda a maior quantidade de produtos manufaturados pela indústria, o que facilita o escoamento interno da mercadoria. Da mesma forma, Palmas está quase equidistante de São Paulo e Manaus, podendo suprir demandas inesperadas e que sejam outliers (excesso de demanda em São Paulo, por exemplo), o que concede à este CD uma localização estratégica.

Outra hipótese é a possibilidade de adicionar na Rota do CD de Palmas uma parada em São Paulo, aproveitando para escoar parte da mercadoria sem a necessidade de um CD intermediário, o que de certa forma pode facilitar e diminuir a quantidade de km rodados para a entrega de mercadoria. Não havendo a necessidade de escoar o produto até Palmas e posteriormente trazê-lo de volta para o Sudeste.

O CD de Palmas é capaz de suprir a região norte (Palmas e Manaus), não havendo a necessidade de alocar outros custos na aquisição/aluguel de outro CD, o que torna o nosso processo logístico menos oneroso, trazendo benefícios para a empresa de Porto Belo. Portanto, a escolha do CD de Palmas como o CD intermediário utilizado pela empresa é a melhor opção para equilibrar de forma sustentável a vertente econômica e logística, tendo alta capacidade de suprir e trazer resultados positivos.







