# Custos Logísticos

Aqui serão apresentados os custos logísticos: (1) de frete; (2) de estoque; (3) de estoque em trânsito; e (4) de armazenagem. Juntamente, será calculado o faturamento previsto e, por fim, quanto o custo logístico representa deste total.

### Custo de Frete {.unlisted .unnumbered}

O custo de frete foi previamente calculado para determinar a rota utilizada para as entregas. Desse modo, o valor do custo de frete é de `r paraReal(melhorRota$freteTotalPC)` ao mês.

### Custo de Estoque {.unlisted .unnumbered}

```{r, echo=FALSE, message=FALSE, warning=FALSE, paged.print=FALSE, results = 'hide'}
frete <- melhorRota$freteTotalPC
source("calculoCustos.R")
custoUnitario <-  returnCustoUnitario()
custoTranspKg <- returnCustoTranspKg()
custoEstoque <- returnCustoEstoque()
```

Inicialmente, determina-se o custo uniário e o custo por kg. Considerando o custo de frete total e as demandas, tem-se os custos por kg apresentados na Tabela \@ref(tab:custoKg).

```{r custoKg, echo=FALSE, tab.align='center'}
resultados <- data.frame( Tipo = "Custo por Kg",
                          MO0021 = paraReal(custoTranspKg$p21),
                          MO0091 = paraReal(custoTranspKg$p91),
                          MO1401 = paraReal(custoTranspKg$p14))
k <- kableExtra::kbl(resultados, booktabs = T,  escape = FALSE, caption = "Custos por kg")
kableExtra::kable_styling(k, latex_options = "hold_position")
```


Considerando o custo de frete total e as demandas, tem-se os custos unitários apresentados na Tabela \@ref(tab:custoUnitario).

```{r custoUnitario, echo=FALSE, tab.align='center'}
resultados <- data.frame( Tipo = "Custo por Kg",
                          MO0021 = paraReal(custoUnitario$p21),
                          MO0091 = paraReal(custoUnitario$p91),
                          MO1401 = paraReal(custoUnitario$p14))
k <- kableExtra::kbl(resultados, booktabs = T,  escape = FALSE, caption = "Custos Unitários")
kableExtra::kable_styling(k, latex_options = "hold_position")
```


Considera-se uma taxa TMA de `r tma*100`\% e os estoques médios determinados na seção 7.2. Assim, o custo de estoque para o centro de distribuição é de `r paraReal(custoEstoque)`



### Custo de Estoque em Trânsito {.unlisted .unnumbered}

```{r, echo=FALSE, tab.align='center'}
custoEstoqueTransito <- returnCustoEstoqueTransito()
```

Para o custo de estoque em trânsito é considerado o valor TMA corrigido para valores diários (`r tma/365*100`\%), o custo unitário por percurso, a quantidade transportada e o *lead time* de cada percurso. Assim, tem-se um custo de estoque em trânsito de `r paraReal(custoEstoqueTransito)`

### Custo de Armazenagem {.unlisted .unnumbered}


```{r armazenagem, echo=FALSE, tab.align='center'}
tipo <- c("Aluguel", "Energia/Água/Manutenção", "IPTU", "Estoque (Manutenção...)", "Salários", "Ti (Custo de Captal)", "TI (Manutenção)")
valor <- c(39.37,33.24,18.04,21.91,74.06,13.69,2.35)
custo <- valor*350
custoArmazenagem <- sum(custo)

resultados <- data.frame( Tipo = tipo, Custo = sapply(valor, paraReal), Total = sapply(custo,paraReal))
k <- kableExtra::kbl(resultados, booktabs = T,  escape = FALSE, caption = "Custos de Armazenagem")
kableExtra::kable_styling(k, latex_options = "hold_position")
```


O CD sediado na cidade de Palmas possui o segundo menor custo de operação para o armazenamento dentre as 9 opções disponíveis sendo os custos envolvidos no CD divididos em quatro grandes áreas (Armazém, Estoques, Recursos Humanos e Tecnologia da Informação). Os custos fornecidos tem como base a quantidade de pallet disponíveis no CD (350 pallets) onde 100% da demanda média é suprida com 85% da utilização do espaço disponível do CD. A tabela \@ref(tab:armazenagem) apresenta a relação de custos e o seu total para a quantidade armazenada. Assim, o custo total de armazenagem é de `r paraReal(custoArmazenagem)` por mês.



### Faturamento {.unlisted .unnumbered}

```{r echo=FALSE, tab.align='center'}
faturamentoECusto <- faturamentoECusto()

custoLogistico <-  faturamentoECusto$custoLogistico
faturamento <- faturamentoECusto$faturamento
custoPorReal <<- faturamentoECusto$custoPorReal
```

O faturamento foi feito multiplicando os valores previstos pelo preço de caixa de cada produto. Considerando u preço de $R\$172.65$ para o produto MO0021, $R\$275.80$ para o produto MO0091 e $R\$122.82$ para o produto MO1401, tem-se o faturamento previsto de `r paraReal(faturamento)`.

### Custo Logístico por Real Faturado {.unlisted .unnumbered}

Os custos logísticos considerados são:

- **Custo de Frete** = `r paraReal(frete)` 
- **Custo de Estoque** = `r paraReal(custoEstoque)`
- **Custo de Estoque em Trânsito** = `r paraReal(custoEstoqueTransito)`
- **Custo de Armazenagem** = `r paraReal(custoArmazenagem)`
- **Custo Logístico Total** = `r paraReal(custoLogistico)`


Dessa forma, com um custo logístico mensal de `r paraReal(custoLogistico)` e um faturamento mensal de `r paraReal(faturamento)`, é estimado um custo logístico de **`r paraReal(custoPorReal)`** por real faturado.